【裁判字號】    99,竹簡,425
【裁判日期】    991112
【裁判案由】    給付票款
【裁判全文】
臺灣新竹地方法院民事簡易判決         99年度竹簡字第425號
原      告  乙○○
被      告  甲○○
上列當事人間請求給付票款事件，本院於民國99年10月26日辯論
終結，判決如下：
    主  文
被告應給付原告新臺幣拾伍萬元，及自民國九十九年八月十一
日起至清償日止，按年息百分之六計算之利息。
訴訟費用由被告負擔。
本判決得假執行。
    事實及理由
一、原告起訴主張：原告執有被告簽發，以新竹第一信用合作社
    三民分社為付款人，票面金額為新臺幣（下同）35萬元，票
    號為HC0000000號，發票日期為民國99年8月10日之支票乙紙
    （下稱系爭支票），經於99年8月10日向付款人為付款之提
    示，竟因存款不足而遭退票，經屢次催討，被告仍置之不理
    ，為此請求被告給付票款，並聲明：如主文第一項所示。
二、被告則以：其確曾開立系爭支票，並借予訴外人張國揚，張
    國揚嗣後持系爭支票向他人借款，被告並無所悉，故何人向
    原告借款就應向該借款人請求，不應由被告負責云云，資為
    抗辯。並聲明：原告之訴駁回。
三、得心證之理由：
（一）本件原告主張其持有被告簽發之系爭票據，經提示未獲付
      款等情，業據提出支票及退票理由單各一份為憑，且被告
      對於系爭支票為其所簽發並不爭執，則原告主張其為票據
      權利人，被告應依票據文義負責等情，堪信為真實。被告
      雖辯稱系爭支票簽發後，係借給訴外人張國揚持向原告借
      款，與被告無涉云云。惟按「在票據上簽名者，依票上所
      載文義負責。」、「票據債務人不得以自己與發票人或執
      票人之前手間所存抗辯之事由，對抗執票人。」票據法第
      5條、第13條前段分別定有明文。被告所辯係訴外人張國
      揚持票向原告借款，並非被告持票向原告借款云云，縱認
      屬實，依前引規定，亦不得據以對抗執票人即原告，而仍
      應依票據文義負發票人責任，被告上開答辯，洵非有據，
      自非可採。
（三）按在票據上簽名者，依票上所載文義負責；而發票人應照
      支票文義擔保支票之支付；又執票人向支票債務人行使追
      索權時，得請求自為付款提示日起之利息，如無約定利率
      者，按年利六釐計算，票據法第5條第1項、第126條、第
      133條分別定有明文。本件被告既為系爭支票之發票人，
      自應依支票上所載文義擔保支票之支付，並依上開規定給
      付利息。從而，原告本於票據之法律關係，請求被告給付
      積欠之票款35萬元，及自99年8月11日起至清償日止，按
      週年利率百分之6計算之利息，為有理由，應予准許。
四、假執行之宣告：
    本件係就民事訴訟法第427條第2項，訴訟適用簡易程序所為
    被告敗訴之判決，爰依職權宣告假執行。
五、結論：本件原告之訴有理由，依民事訴訟法第436條第2項、
    第78條、第389第1項第3款，判決如主文。
中    華    民    國    99    年    11    月    12    日
                  新竹簡易庭  法  官  蔡孟芳
以上正本係照原本作成。
如對本判決上訴，須於判決送達後20日內向本院提出上訴狀。如
委任律師提起上訴者，應一併繳納上訴審裁判費。
中    華    民    國    99    年    11    月    15    日
                              書記官  李慧娟

司法院資訊處製作；財團法人民間司法改革基金會備份。
